臺灣臺中地方法院刑事判決　　　　　 95年度中簡上字第927號
上　訴　人　臺灣臺中地方法院檢察署檢察官
上　訴　人
　　即
被　　　告　乙○○
上列上訴人因被告傷害案件，不服本院臺中簡易庭九十五年度中
簡字第三０八九號中華民國九十五年十一月七日第一審簡易判決
（聲請案號：臺灣臺中地方法院檢察署九十五年度偵字第一七七
五０號），提起上訴，本院管轄之第二審合議庭判決如下：
    主    文
上訴駁回。
    事    實
一、乙○○於民國九十三年十二月八日上午九時五十分許（聲請
    書誤載為九時），在臺中市○區○○○街一０九號前，因不
    滿甲○○驅趕其所飼養之小狗，而與甲○○發生爭執，隨即
    基於傷害人身體之犯意，隨手撿拾地上之石塊朝甲○○身體
    丟擲，致石塊擊中甲○○右手前臂，造成甲○○受有右側前
    臂瘀挫傷約一公分見方之傷害。
二、案經甲○○訴由臺灣臺中地方法院檢察署檢察官偵查後聲請
    簡易判決處刑。
    理    由
一、訊據上訴人即被告乙○○（下稱被告）矢口否認有何上揭以
    石塊傷害證人即告訴人甲○○身體之犯行，辯稱：伊並未以
    石塊丟擲證人甲○○之身體，當日係因證人甲○○出手毆打
    其所飼養之小狗，因一時氣憤，方隨手持地上之蕃茄丟向證
    人甲○○，然並未丟中證人甲○○之身體，不知其身上之傷
    勢從何來云云。經查：
（一）上揭被告以石塊傷害證人甲○○右手臂，並造成受傷之事
      實，業據證人甲○○於本院審理時證稱屬實，並有中國醫
      藥大學附設醫院診斷證明書一份及現場錄影翻拍照片在卷
      可稽。而證人甲○○於本院審理時另證稱：「（問：平常
      被告有無造成你們家的困擾？）很大困擾，他經營瓦斯，
      非法營業，故意把貨車併排在我家門口，又把貨車塞在我
      家車庫，一直欺負我們。」、「（問：九十三年十二月八
      日九時許，在你住處前發生何事？）被告用石頭丟我，沒
      有原因，他的狗來我家大便，我把狗趕走，被告就用石頭
      丟我。」、「（問：石頭丟到你何處？）我的右手。」等
      語，已足認證人甲○○指稱當日係因被告飼養小狗之事始
      遭被告以石塊攻擊身體一節，應非虛構。再參以被告亦自
      承當日確與證人甲○○因小狗之事發生爭執等情，則被告
      與證人甲○○當日因發生爭執且情緒處於激奮之際，而出
      手撿拾地上之石塊丟擲證人甲○○，非不無可能。
（二）又依卷附之診斷證明書所載證人甲○○之檢查結果，其上
      記載：「右側前臂瘀挫傷約一公分見方」等語，此與證人
      甲○○所述遭被告以石塊擊傷之部位、程度等情節並無矛
      盾之處。再參之該診斷證明書之開立日期確為九十三年十
      二月八日，顯見該驗傷診斷書所載之驗傷日期即係證人甲
      ○○陳稱遭被告傷害之日，另被告與證人甲○○所述當日
      發生爭執之源由、地點均屬相符一節，已如前述，益徵證
      人甲○○遭石塊擊傷之時間、地點均具直接關連性，是若
      證人甲○○當日若非確因遭到被告以石塊攻擊成傷，當無
      甘冒誣告或偽證之罪嫌，而誣指或具結證稱被告上揭傷害
      之犯行，顯見證人甲○○上揭之陳訴，確與事實相符，應
      堪採信。
（三）雖被告事後於本院審理時辯稱當日對證人甲○○丟擲之物
      係屬蕃茄而非石塊且未丟中證人甲○○之身體云云，惟經
      本院當庭勘驗當日現場錄影結果：「民國93年12月8日上
      午9時50分15秒：壹支攝影機畫面呈現證人甲○○遭異物
      丟擊後，隨即回頭的畫面。另壹支攝影機同時呈現被告彎
      腰撿拾東西，投擲的動作。」，此有勘驗筆錄附卷可稽。
      扣除錄影畫面時間秒數之誤差，顯見證人甲○○當日確係
      遭到被告以石塊攻擊後，方本能地回頭查看，益徵證人甲
      ○○上揭所述，應屬可採。又證人甲○○當日確係遭被告
      撿拾石塊丟中身體而受傷之情，業已認定如上，且被告於
      偵查中係供稱：「（問：九十三年十二月八日有對告訴人
      丟石頭？）有。但是我不肯定是不是石頭，而且也沒有丟
      到她。」等語，前先後供述已屬不一，則其辯稱未以石塊
      攻擊證人甲○○云云，已屬可疑，若被告當日丟擲之物係
      屬蕃茄，當不致造成證人甲○○手部受傷，且縱能使證人
      甲○○身體受傷，其傷勢之面積應非僅一公分見方而已，
      顯見被告當日確係隨手撿拾地上之石塊丟中證人甲○○之
      右手前臂無疑，是被告上揭所辯，即無足採。綜上所述，
      本件證人甲○○之陳訴既無矛盾之處，自屬可採，是被告
      事後否認有何傷害證人甲○○之情，顯屬飾卸之詞，不足
      採信。本件事證明確，被告之犯行洵堪認定。
二、新舊法比較之說明：
（一）被告行為後，刑法第三十三條第五款業於九十四年二月二
      日修正公布，並自九十五年七月一日起施行；修正後刑法
      第三十三條第五款規定「罰金：新臺幣一千元以上，以百
      元計算之。」，與修正前刑法第三十三條第五款規定「罰
      金：一元以上。」不同。比較新舊法結果，以舊法較有利
      於行為人，故依刑法第二條第一項前段規定，本案關於刑
      法第一百八十五條之三之法定刑罰金部分，自應適用行為
      時之法律即修正前刑法第三十三條第五款規定，決定其罰
      金部分之法定刑。
（二）被告行為後，罰金罰鍰提高標準條例第二條業已刪除，而
      刑法第四十一條第一項前段關於易科罰金之折算標準已由
      舊法之銀元一百元、二百元、三百元修正為新台幣一千元
      、二千元、三千元，因屬科刑規範事項之變更，其折算標
      準為裁判時所應諭知，自有就新舊法規定比較之必要，經
      比較新舊法結果，以被告行為時之舊法較為有利於被告，
      新法並無對被告有較為有利之情形，是依刑法第二條第一
      項前段之規定，本件應適用被告行為時之舊法即依修正前
      刑法第四十一條第一項前段、修正前罰金罰鍰提高標準條
      例第二條、現行法規所定貨幣單位折算新台幣條例第二條
      之規定，諭知以銀元三百元即新台幣九百元折算一日為易
      科罰金之折算標準。
（三）再查被告行為後，業已增訂刑法施行法第一條之一，並於
      九十五年七月一日施行，且規定：「中華民國九十四年一
      月七日刑法修正施行後，刑法分則編所定罰金之貨幣單位
      為新臺幣。九十四年一月七日刑法修正時，刑法分則編未
      修正之條文定有罰金者，自九十四年一月七日刑法修正施
      行後，就其所定數額提高為三十倍。但七十二年六月二十
      六日至九十四年一月七日新增或修正之條文，就其所定數
      額提高為三倍。」，是就現行刑法中，有關於罰金刑處罰
      之規定已有修正，惟經比較增訂之刑法施行法第一條之一
      與被告行為時之罰金罰鍰提高標準條例第一條前段、現行
      法規所定貨幣單位折算新台幣條例第二條結果，二者規定
      適用之結果並無不同，則本案即應依被告行為時之舊法即
      依罰金罰鍰提高標準條例第一條前段為法條適用之依據，
      附此敘明。
三、核被告所為，係犯刑法第二百七十七條第一項之普通傷害罪
    。爰審酌被告與證人甲○○係屬對門鄰居，未能和睦相處，
    僅因細故爭執致有本件犯行，其犯罪動機、目的、手段及所
    生危害，且事後猶否認犯行，難認犯後態度良好等一切情狀
    ，量處如所主文所示之刑。則原判決依刑事訴訟法第四百四
    十九條第一項前段、第四百五十四條第二項，刑法第二條第
    一項前段、第二百七十七條第一項、第四十一條第一項前段
    （修正前），罰金罰鍰提高標準條例第一條、修正前罰金罰
    鍰提高標準條例第二條，現行法規所定貨幣單位折算新台幣
    條例第二條規定，判處被告拘役三十日，如易科罰金，以銀
    元三百元即新台幣九百元折算一日，其法律適用及量刑均屬
    妥適，並無任何違誤之處，應予維持。被告矢口否認傷害犯
    行，且仍以前詞提起上訴，指摘原審判決對其論罪科刑不當
    ，其上訴為無理由，應予駁回。又公訴人上訴意旨雖以：被
    告僅因與告訴人發生口角，竟於光天化日下為暴行，漠視法
    令，且犯後推諉不知反省，原判決處拘役三十日過輕等語。
    惟按量刑輕重，係屬事實審法院得依職權自由裁量之事項，
    苟已斟酌刑法第五十七條各款所列情狀而未逾越法定刑度，
    不得遽指為違法（最高法院七十二年臺上字第六六九六號、
    七十五年臺上字第七０三三號判例參照）。又在同一犯罪事
    實與情節，如別無其他加重或減輕之原因，下級審量定之刑
    ，亦無過重或失輕之不當情形，則上級審法院對下級審法院
    之職權行使，原則上應予尊重，亦有最高法院八十五年度臺
    上字第二四四六號判決意旨可資參酌。本件原審判決之法律
    適用及量刑均屬妥適，並無任何違誤之處，已如前述，則縱
    被告矢口否認傷害犯行，亦尚難以此指摘原審量刑有何不當
    之處，是公訴人仍執前詞，指摘原審判決不當，其上訴亦屬
    無理由，應予駁回。
據上論斷，應依刑事訴訟法第四百五十五條之一第一項、第三項
、第三百六十八條，刑法第二條第一項，判決如主文。
中　　華　　民　　國　　96　　年　　3 　　月　　15　　日
                   刑事第十一庭審判長法　官  吳進發
                                     法　官　丁智慧
                                     法  官  王世華
上為正本係照原本作成
不得上訴
                                     書記官  劉易柔
中　　華　　民　　國　　96　　年　　3 　　月　　15　　日
